# 中外合作企业利润分配

提问人：酷 zz 时间：2022-05-12 10:33:28
陈版主，求助。中外合作企业。合作协议约定：根据中华人民共和国有关财务规定及会计准则，合作公司收入扣除经营费用、贷款利息、管理费用、维修保养费、折旧及摊销、日常业务运作的必须开支、由董事会决定提取比例的三金以及国家规定的各项税费后为可分配利润。可分配利润加上折旧及摊销（以下统称为“收益”)，在归还到期银行贷款本金、并按规定获得政府有关机关批准后，每月按甲、乙、丙三方出资比例分配给合作各方。现在中外双方想按照上述方式分配，但是未分配利润只有 1000 万元，但是按照协议的方式他们想分 5 亿元，超过未分配利润的方式想走已归还投资，但是不认同这种是双方的减资行为。陈老师我想问一下，中方这种方式是否被允许？然后如果他们参照这种方式分 5 亿元，中方的分配超过未分配利润的金额走已归还投资是否允许，也不需要去工商做减资手续，也不认为是中方的减资行为？

回答人：chenyiwei
《中外合作经营企业法》及其实施细则中有外国投资者可以先行回收投资的规定，即指中外合作经营企业(以下简称“合作企业”)中的外国合作者按照法律规定以及合同的约定，以分取固定资产折旧、无形资产摊销等形成的资金以及其他方式，在合作期限内先行回收其投资的行为。报表中的“利润归还投资”、“已归还投资”即指这种情况。但该做法需在章程中明确，且不适用于中方合作者。
如果不属于“先行回收投资”，则应将分配额超出合作企业的累计未分配利润的差额作为回收投资，冲减资本公积处理，必要时办理减资手续。